【裁判字號】    97,訴,1430
【裁判日期】    971218
【裁判案由】    虛報進口貨物
【裁判全文】
臺北高等行政法院判決
                                      97年度訴字第1430號
                              .
原      告  和昌融貿易有限公司
代  表  人  甲○○○
被      告  財政部基隆關稅局
代  表  人  呂財益（局長）
訴訟代理人  丙○○
            乙○○
            丁○○
上列當事人間因虛報進口貨物事件，原告不服財政部中華民國97
年4月10日台財訴字第09713501290號訴願決定，提起行政訴訟。
本院判決如下：
    主  文
原告之訴駁回。
訴訟費用由原告負擔。
    事  實
一、事實概要：
    原告委由佳群報關有限公司於91年12月11日向被告報運進口
    中國大陸產製染料乙批（報單號碼：第AA/91/6844/0004）
    ，經被告查核結果原申報貨名第1項DISPRESE DARK GREEN
    BE 150%更正為DIRECT DARK GREEN BE 150%、第2項
    DISPRESE SCARLET 4BS 150%更正為DIRECT SCARLET 4BS
    150%，核係行為時不准輸入之大陸物品，被告以原告涉有虛
    報進口貨物名稱、逃避管制情事，爰依海關緝私條例第37條
    第3 項轉據同條例第36條第1 、3 項規定處貨價1 倍之罰鍰
    併貨物沒入；惟因裁處前貨物已放行，致不能裁處沒入，依
    行政罰法第23條第1 項規定，裁處沒入該貨物之價額，合計
    處貨價2 倍罰鍰計新臺幣（下同）878,004 元。原告不服，
    申請復查，未獲變更，提起訴願，亦遭駁回，遂向本院提起
    本件行政訴訟。
二、兩造聲明：
    (一)原告聲明：
      1.訴願決定、復查決定及原處分均撤銷。
      2.訴訟費用由被告負擔。
    (二)被告聲明：
      1.駁回原告之訴。
      2.訴訟費用由原告負擔。
三、兩造陳述：
    (一)原告經合法通知未於準備程序及言詞辯論期日到場，依其
      起訴書狀所載及陳述：
      1.原告乃依法定要件為合法申報貨品者，被告卻在無符合
        法定形式要件之前提下，先行「推論」原告為私運貨物
        進口者，其「推定」顯與一般法律原則相悖。
      2.按關稅法第13條、第18條、第9條之規定，本件首先須
        於進出口貨物放行之翌日起「6個月內」「通知」；其
        次，須於進出口貨物放行之翌日起，「2年內」實施「
        稽核」；如有應退、應補稅款者，應自貨物放行之翌日
        起「3年內」為之；如有應徵之關稅、滯納金或「罰鍰
        」者，自確定之翌日起，「5年內」未經徵起者不再徵
        收。經查，本件第AA//91/6844/0004號進口報單，其報
        關日期為91年12月11日，按規定其審查期限為6個月，
        即應於92年6月11日前通知原告，「逾期視為業經核定
        」，然被告事後稽核通知函日期為94年7月28日，逾期
        已有2年7月餘；又接受處分書日期為96年5月16日，逾
        有4年5個月之久，顯更違核定事後稽核結果之期限規定
        ，而被告僅憑疑似網路資料為由，將依法已屬確定之老
        案重新審查，進而審定原告前述違規而予以裁罰，其處
        罰顯違行政程序法第4條、第5條、第6條、第8條、第9
        條及第10條所規定行政行為應受法律及一般法律原則規
        定相悖，暨與法律明定解釋作相悖推定，甚而濫權處分
        。
      3.原告前於93年7月20日向基隆關稅局申請報運進口中國
        產製之分散性染料（報單第AA//93/3553/0048號）乙批
        ，其中報單所列第5項貨物，由於當時賣方大陸杭州百
        匯化工有限公司，倉庫裝箱錯誤，原告曾向被告申請辦
        理退貨惟遭駁回，致造成原告嚴重經濟損失，後經賣方
        大陸進出口公司同意負起全部賠償責任後使得安之，故
        於收到當時被告處分書後未再提出申請復查。以上緣由
        被告不察，即以推論原告所呈報類似貨物性質亦有虛報
        逃避管制之嫌，其推論顯有誤會。
      4.原告第AA//91/6844/0004號進口報單，賣方人大陸進出
        口公司（蘇州市紡織絲綢輕工工藝品進出口有限公司）
        純屬貿易公司，而非染料專業生產廠商，顧名思義該公
        司以紡織、絲綢、輕工（五金）、工藝品等為貿易買賣
        業務範圍，而染料買賣業務僅為其中項目之一，該公司
        對於商品染料的建立及色卡製作技術方面，顯然有專業
        性不足的地方，惟其所示貨品名稱之色別、代號雖有所
        不當之處，然冠稱為其主要性質不變，此乃因早期中國
        大陸政策下，限制所有生產企業的出口貿易業務必須經
        由進出口公司合作之規定所造成之不良結果。為此，大
        陸進出口公司特別請其配合生產廠商出具供貨證明以為
        依據。
      5.本件被告所據處分，無非指原告當時網站資料內，直接
        性染料貨品與本件呈報貨物，其（色別、記號）有類似
        性質，因而遽斷該貨品為直接染料而裁定處分。然查，
        原告網站已久無更新（後因銷售不理想停止刊登），且
        當時網站所列貨品名稱，均為國內早期生產商所使用的
        銷售性商品名稱，網站所列直接染料貨品，並非原告進
        口所銷售之貨物，而是原告專設做為經銷國內怡華實業
        公司所生產之（CONCORDE DIRECT DYESTUFFS）染料商
        品，且所謂直接性染料商品，完全依照該公司提供之商
        品目錄做為廣告，性質上僅作為提供使用者容易了解怡
        華實業公司染料商品，並藉此網站刊登而達該商品行銷
        目的，與原告所進口之貨品名稱並無應對關係。
      6.又查，有關商用染料分類因其種類繁多，即使性質完全
        相同，其名稱亦因製造者或貿易商各自訂名而異，故其
        商品名稱，通常依「冠稱、色別、記號」之次序表示暨
        區分性質，原告行為時所呈報發票和貨物即依前述表示
        暨區分，並獲被告依此核定為開放貨物在案，今被告斷
        然推翻前所為程序之決定，突改以貨品名稱取其色別或
        記號作為辨別依據，顯和常理事實相悖。
      7.原告第AA//91/6844/0004號進口報單所列第1、2項貨物
        ，1.DISPERSE DARK GREEN BE 150% 2.DISPERSE
        SCARLET 4BS 150%貨物，是依據蘇州市紡織絲綢輕工工
        藝品進出口有限公司所提供之推廣色卡及通關用（物質
        安全資料表MSDS）文件做為進口貨物申報，由MSDS可查
        其產品國際索引號為1.C.I./NO. DISPERSE（分散性）
        GREEN 9 2. C.I./NO.DISPERSE（分散性）RED 152，並
        由蘇州市紡織絲綢輕工工藝品進出口有限公司負責出具
        發票，而原告之發票、物質安全資料表和進口報單內
        DISPERSE「冠稱」分散性染料定義明確。且本件相同貨
        物並經蘇州市紡織絲綢輕工工藝品進出口有限公司，向
        被告授權委託查證之遠東貿易服務中心駐香港辦事處回
        函說明所供貨物和發票確實為分散性染料無誤在案。
      8.經查，本件進口報單第AA//91/6844/0004號所列第1、2
        項：DISPERSE DARK GREEN BE 150%、DISPERSE
        SCARLET 4BS 150%貨物名稱，經比對原告網站資料直接
        性染料商品，所登載資料為CONCORDE DIRECT DARK
        GREEN B、CONCORDE DIRECT FAST SCARLET 4BS，純屬
        怡華實業公司目錄之商品，兩者之冠稱、記號等表
        示均不相同，亦非被告述染料之屬性一致；且如詳細查
        閱1998年染整手冊，第65頁所記載國際索引號C.I./NO.
        DIRECT GREEN 1染料商品名稱，除有DARK GREEN（色別
        ）、B（記號）之外，尚有記載DARK GREEN（色別）、
        KW（記號）和GREEN B -Y Liq，各不同商品名稱共同存
        在，由此可證，DARK GREEN BE之色別和記號，並非專
        屬國際索引號C.I./NO. DIRECT GREEN 1所使用商品名
        稱，又查閱1998年染整手冊，第58頁所記載國際索引號
        C.I./NO. DIRECT RED 23染料商品名稱，除有SCARLET
        （色別）、4BS（記號）之外，尚有RED（色別）、G（
        記號）和RED G.G，各不同商品名稱共同存在，由此可
        證，SCARLET 4BS之色別和記號，並非專屬國際索引號
        C.I./NO. DIRECT RED 23所使用商品名稱，然另查閱
        1998年染整手冊記載（分散性染料）商品名稱，也有
        RED G、RED GG相同色別、記號，而其國際索引號為
        DISPERSE RED 17與DISPERSE RED 277。據此倘依被告
        核定而論，對C.I./NO. DIRECT RED 23直接性染料商品
        名稱，尚有RED G、RED G.G色別、記號存在者，則是否
        應屬（分散性染料）而（非直接性染料）。由是已證，
        即原告所謂染料廠商各自依其品牌、色稱、代號各自行
        銷均為屬實，故由上述查證資料可明確，被告徒將DARK
        GREEN BE、SCARLET 4BS此色別、記號，推定其為國際
        索引號所指直接性染料，進而推翻本件來貨DISPERSE
        分散性染料事實，顯屬矛盾又與專業邏輯相悖。
      9.本件申報之貨物係以蘇州市紡織絲綢輕工工藝品進出口
        有限公司發票為依據，原告所呈報之發票，既非偽造則
        為真正發票，此即證明該公司確實有染料買賣業務之事
        實，被告僅憑該網站未登載有染料產品，即予推論該公
        司並無此買賣業務，且色卡由來本屬是事實，亦非憑未
        見網站登載，即可論定無此色卡存在，早期因大陸商業
        環境貧乏落後，其所制作之色卡均以頁片方式作業，並
        無能力和已開發國家，所謂正廠之色卡成冊裝訂做為比
        較，被告對大陸早期商業環境之了解，顯有不足之處，
        又原告所舉證之浙江閏土股份有限公司、浙江山峪染料
        化工有限公司、江蘇亞邦進出口有限公司等3家公司，
        此乃耗時費力辛苦求證所得憑據書證；事實上，大陸從
        改革開放後，上述3家公司已由過去國營企業體制，陸
        續變更成為私人企業體制，被告主觀認定私人企業，所
        出具之證明文件，應不具證據力，而其本身所查閱網站
        與染整手冊資料來源，亦屬私人企業所創辦，然由此私
        人企業所獲資料，是否也無證據力可言。
      10.原告所舉證第AW//96/0519/0085號進口報單內，所列第
        1與第7項及第2與第8項貨物，其染料特性（直接性與分
        散性）不同，色別和記號相同，惟所示貨物名稱染料特
        性分類已明確，色別與記號並非染料特性之表示，被告
        稱任意給予新的染料名稱，顯和事實不符，其報單雖屬
        C1通關放行，而與本件處分之貨物既屬相同，按理；被
        告即應依法採取稽核措施，重新予以審查、檢驗以發覺
        真實，然查該進口報單，報關日期為96年2月8日，按規
        定其審查期限為6個月，即應於96年8月8日前通知納稅
        義務人，「逾期視為業經核定」，而被告在顯逾期和無
        稽核下，卻僅以其貨名之正確性尚待查證，無法採信；
        等語敷衍應付；就此染料商品名稱之爭議被告所推臆顯
        有誤會云云。
      11.提出本件原處分書、復查決定書及訴願決定書、被告事
        後稽核通知函影本、AA//91/6844/0004、AA//93/3553/
        0048號進口報單、大陸進出口公司退貨函及同意賠償協
        議、大陸進出口公司分散染料色卡、配合生產廠商出具
        供貨證明、原告網站目錄和怡華實業公司直接性染料目
        錄、摘錄93年染化技術資料索引集第328至329頁、物質
        安全資料表MSDS、遠東貿易服務中心駐香港辦事處回函
        、摘錄1998年染整手冊第65頁、第58頁、第415頁、第
        421頁、第AW//96/0519/0085號進口報單與發票憑證等
        件影本為證。
    (二)被告主張：
      1.按海關緝私條例第42條第1項及44條規定，經查本件放
        行日期為91年12月11日，惟經被告事後審核發現，來貨
        有虛報貨名，違反海關緝私條例之虞，乃於93年9月22
        日以（93）基關事稽字第300號函（原處分卷附件4）通
        知實施查核。嗣據查核結果，被告認定原告涉有虛報進
        口貨物名稱，逃避管制情事，並於96年5月16日核發處
        分書（原處分卷附件11），核未逾前揭5年之處罰期限
        ，依法論處，於法並無不合。
      2.次查，進口報單第AA/93/3553/0048號（原處分卷附件
        10），申報之第5項貨物DISPERSE BLACK LDN 140﹪，
        經被告查核結果為ACID BLACK LDN 140﹪，且原告於93
        年7月29日申請書（原處分卷附件3）稱：「…進口染料
        ，部分開放，因不知那幾項可進口，以致誤裝…」，顯
        已自承申報貨名不符，該案並經處分確定在案。
      3.又查，被告於96年7月23日向怡華實業公司電話查詢，
        該公司稱：原告並非其專設之代理經銷商，僅曾銷售該
        公司商品而已。又查原告網站（原處分卷附件5）既以
        怡華實業公司產品（CONCORDE DIRECT DYESTUFFS）為
        銷售藍本，即表示原告產品之特性與其相同，所稱進口
        產品與其無對應關係，顯係推諉之詞。
      4.再者，本件貨物雖經先予通關放行，惟經查核結果與
        1998、2002年染整手冊（原處分卷附件6）所載直接性
        染料之色別、記號及原告網站資料（原處分卷附件5）
        相同，被告據以認定來貨為直接性染料並無不當。
      5.被告查閱蘇州工藝品公司網站資料（原處分卷附件7）
        ，均未登載有染料產品，而今原告又稱所舉證之推廣色
        卡，乃行為時由蘇州工藝品公司所提供，惟經查閱其網
        站資料，該公司成立於1985年並未見染料產品資料，原
        告所稱顯非實情。至原告所提物質安全資料表MSDS，乃
        屬私人企業文件，應不具證據力。
      6.經查，本件申報貨名DISPERSE DARK GREEN BE 150﹪、
        DISPERSE SCARLET 4BS 150﹪經比對進口人「網站資料
        」（原處分卷附件5）及「1998、2002年染整手冊」（
        原處分卷附件6）有關染料之特性與色號資料，應為直
        接性染料無訛，並刊載於直接染料之C.I./NO. DIRECT
        GREEN 1、DIRECT RED 23，原告所稱，顯與其網站資料
        （原處分卷附件5）矛盾。另據「YAHOO」（原處分卷附
        件8）網站搜尋「DYES DARK GREEN BE 150％、SCARLET
        4BS 150﹪」字串亦均為DIRECT GREEN 1、DIRECT RED
        23，足證系案貨物係屬直接性染料無訛。本案原申報貨
        品不實、逃避管制，被告依法論處，並無不當。
      7.又查，本件參核之網站資料，包含原告自設網站及「
        YAHOO」之網站資料；而染整手冊乃參照英國染色協會
        及美國AATCC共同發行之刊物及全國染整企業為會員創
        設之「染化雜誌社」所編輯（原處分卷附件9），係依
        染料染色之性狀分類，將各染料按其色相別給予染料索
        引之染料號碼（C.I. COLOUR NO.）並記述其染色性，
        其登載之染料名稱及染料特性，乃為染整業之圭臬。
      8.原告稱逾期視為業經核定云云，應係指關稅案件而言，
        其所舉證第AW/96/0519/0085號進口報單，因貨物進口
        時係屬開放進口之大陸物品，故尚無查核之必要；至本
        件係屬違反海關緝私條例案件，核未逾同條例第44條規
        定之5年處罰期限者，自應依法論處。原告所舉案件與
        本件顯然有別，不宜比附援引等語。
    理  由
一、本件原告受合法通知，雖稱感冒無法於97年12月4 日上午言
    詞辯論時到場云云，並提出診斷證明書一紙；惟查，原告並
    未證明確有無法委由訴訟代理人到場之情事，核屬無正當理
    由未到場，且無民事訴訟法第386 條各款所列情形，爰依行
    政訴訟法第218 條準用民事訴訟法第385 條第1 項前段之規
    定，由被告聲請而為一造辯論判決。
二、原告起訴時，被告之代表人為丘欣，嗣變更為呂財益，並由
    呂財益聲明承受訴訟，有其提出之聲明承受訴訟狀附卷可稽
    ，核無不合，應予准許。
三、按「報運貨物進口而有左列情事之一者，得視情節輕重，處
    以所漏進口稅額2倍至5倍之罰鍰，或沒入或併沒入其貨物：
    一、虛報所運貨物之名稱、數量或重量。二、虛報所運貨物
    之品質、價值或規格。三、繳驗偽造、變造或不實之發票或
    憑證。四、其他違法行為。」；「有前二項情事之一而涉及
    逃避管制者，依前條第1項及第3項論處。」及「私運貨物進
    口…者，處貨價1倍至3倍之罰鍰。」；「前二項私運貨物沒
    入之。」，海關緝私條例第37條第1項、第3項及第36條第1
    項、第3項各定有明文。又報運進口非屬「台灣地區與大陸
    地區貿易許可辦法」第7條規定准許輸入之大陸地區物品者
    ，即構成進口禁止輸入之物品而涉及逃避管制之違法行為，
    合先敘明。
四、前揭事實概要所載各情，為兩造所不爭，且有上開各該文件
    、原處分、復查決定書及訴願決定書等件影本附原處分卷及
    訴願機關卷可稽。茲依前述兩造主張之意旨，就本件爭點敘
    明判決之理由。
五、原告涉有虛報進口貨物名稱，逃避管制之違章行為：
    (一)按「海關於進出口貨物放行之翌日起6 個月內通知實施事
      後稽核者，得於進出口貨物放行之翌日起2 年內，對納稅
      義務人、貨物輸出人或其關係人實施之。依事後稽核結果
      ，如有應退、應補稅款者，應自貨物放行之翌日起3 年內
      為之。」，關稅法笫13條第1 項定有明文；又「依本法規
      定應徵之關稅、滯納金或罰鍰，自確定之翌日起，5 年內
      未經徵起者，不再徵收。但於5 年期間屆滿前，已依法移
      送強制執行尚未結案者，不在此限。」；「為加速進口貨
      物通關，海關得按納稅義務人應申報之事項，先行徵稅驗
      放，事後再加審查；該進口貨物除其納稅義務人或關係人
      業經海關通知依第13條規定實施事後稽核者外，如有應退
      、應補稅款者，應於貨物放行之翌日起6 個月內，通知納
      稅義務人，逾期視為業經核定。」，同法笫9 條第1 項、
      笫18條第1 項各設有規定；再者，「海關對於報運貨物進
      口、出口認有違法嫌疑時，得通知該進口商、出口商、貨
      主或收貨人，將該貨物之發票、價單、帳單及其他單據送
      驗，並得查閱或抄錄其與該貨物進口、出口、買賣、成本
      價值、付款各情事有關之帳簿、信件或發票簿。」；「有
      違反本條例情事者，除依本條例有關規定處罰外，仍應追
      徵其所漏或沖退之稅款。但自其情事發生已滿5 年者，不
      得再為追徵或處罰。」，海關緝私條例第42條第1 項及第
      44條各定有明文。經查，本件報單係C1（免審、免驗）通
      關，未經海關審核即通關放行，放行日期為91年12月11日
      ，惟經被告事後審核發現，來貨有虛報進口貨物名稱，違
      反海關緝私條例之虞，乃於93年9 月22日以（93）基關事
      稽字第300 號函（原處分卷附件4 ）通知實施查核；嗣依
      查得事證，認原告涉有虛報進口貨物名稱、逃避管制之違
      章情事，於96年5 月16日（放行日期5 年內）以96年第
      00000000號處分書（原處分卷附件11）裁處罰鍰878,004
      元。是以本件原告並非單純有應退、應補稅款之情形，而
      係涉有違反海關緝私條例之情事，揆諸上開海關緝私條例
      之規定，被告所為事後之查核處分，並無不合。原告主張
      原處分有違反關稅法有關期限之規定云云，核係對於法規
      之誤解，並不足採。
    (二)原告主張本件被告之核認有誤，缺乏確實之事證云云。經
      查，本件系爭來貨雖先以C1（免審免驗）方式通關放行，
      惟相關前案嗣經被告查驗並化驗結果，發現來貨有虛報貨
      名情事，如進口報單第AA/93/3468/2036 號（原處分卷附
      件2 ），申報之第5 項貨物DISPERSE CHRYSOPHENINE
      G175﹪，經被告查核結果為DIRECT CHRYSOPHENINE G175
      ﹪；又如進口報單第AA/93/3553/0048 號（原處分卷附件
      10），申報之第5 項貨物Disperse BLACK LDN 140% ，經
      被告查核結果為ACID BLACK LDN 140% ；且原告於93年7
      月29日申請書（原處分卷附件3 ）稱：「…進口染料，部
      分開放，因不知那幾項可進口，以致誤裝」等語，顯已自
      承該貨名不符，並經處分確定在案，為原告所不爭，足見
      原告申報之貨名（冠稱、色別、記號）與事實不符。本件
      系爭貨物雖經先予通關放行，惟經被告查得本件報單第2
      項貨物DISPERSE SCARLET 4BS 150﹪與鴻綺公司報單
      AA/93/3468/2036 第2 項貨物相同；又本件申報貨名
      DISPERSE DARK GREEN BE 150﹪、DISPERSE SCARLET 4BS
      150 ﹪經比對原告「網站資料」（原處分卷附件5 ）及「
      1998、2002年染整手冊」（原處分卷附件6 ）有關染料之
      特性資料與色號均一致，並刊載於直接染料之C.I./NO.
      DIRECT GREEN 1、DIRECT RED 23 。另據YAHOO 網站搜尋
      （原處分卷附件8 ）「DYES DARK GREEN BE 150% 、
      SCARLET 4BS 150%」字串亦顯示為DIRECT GREEN 1、
      DIRECT RED 23 ；由此以觀，足資證明系案貨物係屬直接
      性染料無訛，與原申報不符。被告據以認定系爭來貨為直
      接性染料，並無不合。原告雖稱其網站所列直接染料貨品
      ，係依怡華實業公司提供之商品目錄為廣告，並無對應關
      係云云。經查，原告網站（原處分卷附件5 ）雖無登載怡
      華實業公司所生產之產品（CONCORDE DIRECT DYESTUFFS
      ）等染料商品；惟被告陳稱曾於96年7 月23日向怡華實業
      公司查詢，該公司稱：原告並非其專屬代理經銷商，僅曾
      銷售該公司商品而巳等情，為原告所不否認；且原告既言
      其網站以怡華實業公司產品（CONCORDE DIRECT
      DYESTUFFS ）為銷售廣告之藍本（原處分卷第101 頁），
      意即原告產品之特性與其相同，則原告所稱進口產品與其
      網站所載資料無對應關係云云，核屬推諉之詞，並不足採
      。
    (三)原告主張系爭貨物係根據蘇州工藝品公司所提供之推廣色
      卡，並經我遠東貿易服務中心駐香港辦事處回函說明，所
      供貨物和發票確實為分散性無誤在案云云。惟本件經查閱
      系爭來貨之大陸出口公司（蘇州市紡織絲綢輕工工藝品進
      出口有限公司）網站資料（原處分卷附件7 ），均未登載
      有染料產品，而原告所舉證之推廣色卡，乃行為時由大陸
      進出口公司（蘇州市紡織絲綢輕工工藝品進出口有限公司
      ）所提供，經查閱其網站資料，該公司成立於1985年並未
      見染料產品資料，原告所稱，核非屬實。至於原告提出前
      開大陸公司所出具之物質安全資料表（MSDS) （本院卷附
      證6 ），核屬私人企業提出之文件，並無其他具體佐證資
      料，尚難採據。至於遠東貿易服務中心駐香港辦事處函（
      原處分卷第111 頁以下），僅係轉述蘇州工藝品公司之回
      復內容，並未認定該公司陳述之內容屬實，其無其他具體
      佐證資料，亦難遽採。
    (四)原告復稱被告所查閱網站與染整手冊無證據力云云。經查
      ，本件查核之網站資料，包含原告自設網站及「YAHOO 」
      之網站資料，原告自難否認其自設網站資料之真實性；而
      染整手冊乃參照英國染色協會及美國AATCC 共同發行之刊
      物及全國染整企業為會員創設之「染化雜誌社」所編輯（
      原處分卷附件9 ），依染料染色之性狀分類，將各染料按
      其色相別給予染料索引之染料號碼（C.I.COLOUR NO.）並
      記述其染色性，其登載之染料名稱及染料特性，乃為染整
      業之準據。是以原告所稱上情，核不足採。
六、被告所為罰鍰處分，並無違誤：
    承上所述，原告進口系爭貨物與原申報不符，涉有虛報進口
    貨物名稱，逃避管制之違章情事；且原告疏於注意，未於報
    關投單前查證清楚，違反誠實申報義務，縱非故意，亦難謂
    無過失。是以被告審酌系爭貨物已放行，依海關緝私條例第
    37條第3項轉據同條例第36條第1項及第3項規定，處以貨價2
    倍之罰鍰計878,004元，並無違誤。
七、從而，被告以原告涉有虛報進口貨物名稱，逃避管制之違章
    行為，所為之罰鍰處分，於法並無違誤。復查決定及訴願決
    定遞予維持，亦無不合。原告徒執前詞，訴請撤銷，為無理
    由，應予駁回。
據上論結，本件原告之訴為無理由，依行政訴訟法第98條第1項
前段、第218條，民事訴訟法第385條第1項前段，判決如主文。
中    華    民    國    97    年    12    月   18     日
                   臺北高等行政法院第五庭
                             審判長法  官  張瓊文
                                   法  官  畢乃俊
                                   法  官  蕭忠仁
上為正本係照原本作成。
如不服本判決，應於送達後20日內，向本院提出上訴狀並表明上
訴理由，如於本判決宣示後送達前提起上訴者，應於判決送達後
20日內補提上訴理由書（須按他造人數附繕本）。
中    華    民    國    97    年    12    月   19     日
                                   書記官  蕭純純


司法院資訊處製作；財團法人民間司法改革基金會備份。
